【裁判字號】    95,軍上,46
【裁判日期】    951211
【裁判案由】    毒品危害防制條例
【裁判全文】
臺灣高等法院刑事判決                  95年度軍上字第46號
上  訴  人
即  被  告  甲○○
選任辯護人  張振興律師
上列上訴人因毒品危害防制條例案件，不服國防部高等軍事法院
中華民國95年10月11日第二審判決（95年度上訴字第27號，起訴
案號：國防部高等軍事法院檢察署94年度偵字第163號），提起
上訴，本院判決如下：
    主  文
上訴駁回。
    理  由
一、按當事人不服高等軍事法院宣告有期徒刑之上訴判決者，得
    以判決違背法令為理由向高等法院提起上訴軍事審判法第
    181條第5項定有明文。又同法第206條第1項後段規定上訴高
    等法院之案件準用刑事訴訟法關於第三審上訴之規定，而刑
    事訴訟法第377條規定上訴於第三審法院非以判決違背法令
    為理由，不得為之。是提起第三審上訴應以原判決違背法令
    為理由，仍屬法定要件。如上訴理由狀並未依據卷內訴訟資
    料，具體指摘判決不適用何種法則或如何過用不當，或所指
    摘原判決違法情事，顯與法律規定得為第三審上訴理由之違
    法情形不相適合時，均應認其上訴為違背法律上之程式，予
    以駁回。本件上訴人上訴意旨略稱：(1)判決理由中並未再引
    證許洧睿於警訊中所述僅許某自承販賣毒品，其如何之內容
    ，足以認定被告甲○○明知許洧睿有販賣毒品予李柏陞而被
    告為其幫助販賣？況證人李沛瑩之警訊內容亦無任何不利於
    甲○○之述。(2)被告所指”黑色電工膠布”乃一般物品而
    非違禁物，自非得予扣案，既未扣案，並非即無該物品，原
    判決執此認定並無”黑色電工膠布云云”有違經駖法則。(3)
    證人李柏陞於軍事法院證稱被告交付該物品係”用衛生紙包
    好交給我，外觀看不出為毒品”等語，足以證明被告所述不
    知所交付物品為”安非他命毒品”之事實，原審何以不採，
    未見明於理由。(4)李沛瑩93年11月18曰23時5分與李柏陞
    交通聯紀錄及同日23時16分許洧睿與李柏陞之通聯內容雖有
    提及要被告甲○○幫忙拿”毒品”之情事，但無被告甲○○
    與其等之通聯內容，如何認定該次”交易”之事實，李沛瑩
    94年4月22日22時8分與被告通聯之內容顯示被告並無交易毒
    品之事實，卻引為被告不利之證據，亦屬違背法令云云。
二、惟查：證據之取捨與其證明力之判斷以及事實有無之認定，
    屬事實審法院之職權，苟其取捨證據與判斷證明為並不違背
    經驗法則及論理法則，即不容任意指為違背法令，而執為第
    三審適法之上訴理由。原判決依憑被告甲○○於警詢中供稱
    ：”我姐李沛瑩、姐夫許洧睿會要我把他們交代的東西交給
    他們指定之人．．．東西是用小的透明夾鏈袋包裝，外層是
    用衛生紙包裏，我有看到內裝物品是透明結晶體，．．．每
    包東西收新台幣1000元”。於檢察官訊問時亦供稱：”我姐
    及姐夫以夾鏈袋交給我，內有結晶體，他們叫我用衛生紙包
    起來”。於原審翻異前供，稱：”我姐請我去幫她拿東西給
    別人，叫我去看看這有幾包，但我不知那2包是什麼東西，
    也沒問是什麼東西，．．．都是用衛生紙先包起來，其接縫
    處再以黑色電工膠帶固定．．．”。於原審審理時復供稱：
    ”（交付李柏陞之物外觀為何？）外觀大概為正方形，以黑
    色電工膠布包好，（黑色電工膠布如何包裝該方形物）沿
    方形物纏繞細條狀一圈，但我沒有去注意到衛生紙的接縫處
    ”為不知所交付者係毒品之辯解。但查金門縣警察局搜索李
    女、許員上開桃園縣租屋處查獲甲基安非他命、吸食器、電
    子磅秤、注射針、解毒劑等物尚無被告所陳之黑色膠布且自
    李女、許員臥室查扣之毒品安非他命均僅以透明塑膠夾鏈袋
    分裝，並未如被告所述，以衛生紙包裹後再纏繞黑色電工膠
    布，應以其於警訊及檢察官偵查中所供有看到內裝物品是透
    明結晶體為可信。並就警方搜索被告等租屋處而認定被告所
    轉交於證人李柏陞者為毒品有所認識，已明所憑之證據及
    認定之理由。上訴意旨指原審認定無黑色電工膠布，有違經
    驗法則以及被告所辯不知交付之物為安非他命，原判決未見
    明理由云云即有誤解。再查原判決就被告甲○○與正犯李
    沛瑩、許洧睿之通聯紀錄及監所內容詳為陳到剖析，證明被
    告甲○○確有幫助將毒品交付於買受人之行為。上訴意旨指
    93年11月18日之通聯並無被告與正犯間之紀錄，唯被告既與
    正犯李女、許某同住一處自不能僅以當天無通聯紀錄即否定
    當次之交易行為。原審依憑上揭通聯紀錄，監所內容及證人
    李柏陞之供證而認定被告幫助之事實，其取捨並不違背經驗
    法則或論理法則。上訴意旨徒就原審採證認事職權之適法行
    使，及原判決已說明之事項，任意指摘，核與法律規定得為
    第三審上訴理由之違法情形，不相適合。其上訴為違背法律
    上之程式，應予駁回。
據上論結，應依軍事審判法第206條第1項、刑事訴訟法第395條
，判決如主文。
中    華    民    國    95    年    12    月    11    日
                  刑事第七庭    審判長法  官 陳 正 雄
                                      法  官 許 錦 印
                                      法  官 蔡 光 治
以上正本證明與原本無異。
不得上訴。
                                      書記官 陳 韋 杉
中    華    民    國    95    年    12    月    14    日


司法院資訊處製作；財團法人民間司法改革基金會備份。
